臺灣臺中地方法院刑事判決
111年度訴字第1309號
聲  請  人  臺灣臺中地方檢察署檢察官
被      告  曾琬婷




上列被告因妨害公務案件，經檢察官聲請簡易判決處刑（111年
度偵字第14614號），本院認不宜逕以簡易判決處刑（111年度中
簡字第922號），改依通常程序審理，被告就被訴事實為有罪之
陳述，經告知簡式審判程序之旨，並聽取被告與公訴人之意見後
，本院合議庭裁定由受命法官獨任進行簡式審判程序，判決如下
：
    主    文
曾琬婷犯駕駛動力交通工具妨害公務執行罪，處有期徒刑捌月。
    犯罪事實
一、曾婉婷於民國111年3月17日下午2時40分許，搭乘其男友温
    士毅（所涉犯行另案偵查中）所駕駛之車牌號碼000-0000號
    租賃用小客車（下稱甲車），行經臺中市西屯區經貿十街及
    中平北路口時，因紅線違停，而遭正執行巡邏勤務之臺中市
    政府警察局第六分局西屯派出所員警林哲安及尤裕勝駕駛車
    牌號碼000-0000號巡邏車（下稱乙車）鳴笛盤查，然温士毅
    卻不予理會逕行駛離，林哲安及尤裕勝遂駕駛乙車自後追趕
    ，並在臺中市○○區○○路0段0000號前攔停甲車，温士毅則下
    車受檢。詎曾婉婷因恐甲車上所放置之甲基安非他命等物遭
    警查獲（曾婉婷所涉違反毒品危害防制條例部分，另經本院
    判處罪刑確定），明知林哲安及尤裕勝為依法執行職務之公
    務員，且渠等所駕駛之乙車係公務員職務上所掌管之物品，
    仍基於駕駛動力交通工具妨害公務執行及損壞公務員職務上
    掌管之物品之犯意，移動至甲車駕駛座，並駕駛甲車倒車衝
    撞乙車欲逃離現場，導致乙車左前方車頭破損，且波及林鉅
    國放置在現場之金爐（毀損部分均未據告訴），以上開強暴
    手段妨害林哲安及尤裕勝執行上開公務，並損壞其等職務上
    所掌管之乙車。嗣經警擊破甲車車窗後，方逮捕曾婉婷。
二、案經林哲安及尤裕勝訴由臺中市政府警察局第六分局報告臺
    灣臺中地方檢察署檢察官聲請簡易判決處刑。
    理    由
一、本案被告曾琬婷所犯為死刑、無期徒刑、最輕本刑為3年以
    上有期徒刑以外之罪，其於準備程序中就聲請簡易判決處刑
    之事實為有罪之陳述，經告知簡式審判程序之旨，並聽取公
    訴人及被告之意見後，本院依刑事訴訟法第273條之1第1項
    之規定，裁定進行簡式審判程序。又本案之證據調查，依同
    法第273條之2規定，不受同法第159條第1項、第161條之2、
    第161條之3、第163條之1及第164條至第170條規定之限制，
    合先敘明。
二、上開犯罪事實，業據被告於警詢、偵查及本院審理中坦承不
    諱（見偵卷第75-76、242頁、本院訴字卷第45、55頁），核
    與告訴人林哲安及尤裕勝於警詢之陳述（見偵卷第77-84頁
    ）、證人温士毅於警詢之陳述（見偵卷第42-43頁）大致相
    符，並有員警職務報告（見偵卷第33-36頁）、臺中市政府
    警察局第六分局西屯派出所111年3月17日勤務分配表（見偵
    卷第183-184頁）、告訴人2人之服務證影本（見偵卷第213
    、217頁）、臺中市政府警察局第六分局道路交通事故現場
    圖、車禍案件登記表（見偵卷第93-95頁）、111年3月17日
    員警密錄器錄影畫面翻拍照片暨員警現場蒐證照片（見偵卷
    第113-141頁）、宏亮汽車有限公司出具之乙車估價單（見
    偵卷第181頁）在卷可佐，足認被告上開任意性自白與事實
    相符，堪以採信。綜上所述，本案事證明確，被告上開犯行
    洵堪認定，應依法論科。
三、論罪科刑
  ㈠按刑法第135條第1項之罪，以對於公務員依法執行職務時施
    強暴脅迫為要件。此之所謂施強暴，不以對於公務員之身體
    直接實施暴力為限，凡以公務員為目標，而對物或對他人施
    暴力，其結果影響及於公務員之執行職務者，亦屬之（最高
    法院84年度台非字第333號判決意旨參照）。復按刑法第138
    條之毀損公務員職務上掌管之物品罪，祇要對於公務員職務
    上所掌管之物品，有毀棄、損壞、隱匿或致令不堪用之任一
    行為，罪即成立，不以兼具為限，而組成車輛之任一零件與
    配備，均具有其特定之功能性，如遭破壞，自足減損各該零
    件之功能及作用，降低車輛駕駛之安全性，並造成修復或更
    換零件之財物損失，均足成立損壞物品之罪（最高法院88年
    度台上字第3742號判決意旨參照）。經查，本案乙車屬警用
    巡邏車，且為員警執行勤務之用，乃公務員職務上所掌管之
    物品，而被告明知告訴人2人為員警且正執行勤務，竟以駕
    駛甲車倒車衝撞乙車車頭之方式欲脫免逮捕，並致乙車車頭
    受損。被告所為顯係以駕駛動力交通工具之衝撞之強暴方式
    妨害員警執行勤務，並損壞乙車車頭至明。故核被告所為，
    係犯刑法第135條第3項第1款之駕駛動力交通工具妨害公務
    執行罪，及同法第138條之損壞公務員職務上掌管之物品罪
    。
  ㈡聲請簡易判決處刑意旨就所犯法條部分漏未論及刑法第138條
    之損壞公務員職務上掌管之物品罪，惟因此部分之犯罪事實
    業於聲請簡易判決處刑書犯罪事實欄記載明確，且經檢察官
    當庭補充此部分所犯法條（見本院訴字卷第50頁），無礙被
    告之防禦權行使，本院自當併予審理，附此敘明。
  ㈢被告以一駕駛甲車衝撞乙車之行為，同時對員警施強暴妨害
    公務及造成員警職務上掌管之乙車毀損，係屬一行為而同時
    觸犯二罪名，為想像競合犯，應依刑法第55條規定，從一重
    之駕駛動力交通工具妨害公務執行罪處斷。
  ㈣爰以行為人之責任為基礎，審酌被告明知員警係依法執行職
    務，猶以駕車衝撞之暴力抗拒，致乙車受損，蔑視國家公權
    力，顯已侵害警察機關執行職務之嚴正性，影響社會秩序及
    國家公務之順利遂行，所為實不足取。並斟酌被告犯罪動機
    、手段、造成之損害，及其犯後坦承犯行，並於本院111年1
    0月14日審判程序陳稱願意賠償乙車維修費用新臺幣（下同
    ）2萬3200元，且會於1個月內處理並提出賠償證明等語（見
    本院訴字卷第45、56頁），然迄本案宣判前，被告均未提出
    賠償證明，有本院收狀收文資料查詢結果在卷可證，告訴人
    2人亦陳稱被告尚未賠償乙車維修費等語（見本院訴字卷第3
    3頁）；暨被告自述之智識程度及家庭經濟生活狀況（見本
    院訴字卷第55頁）、其前科素行等一切情狀，量處如主文所
    示之刑，以示懲儆。
據上論斷，應依刑事訴訟法第452條、第273條之1第1項、第299
條第1項前段，刑法第135條第3項第1款、第138條、第55條，刑
法施行法第1條之1第1項，判決如主文。　　
本案經檢察官陳東泰聲請簡易判決處刑，檢察官林卓儀到庭執行
職務。
中　　華　　民　　國　　111 　年　　11　　月　　29　　日
                  刑事第十三庭  法  官  黃世誠
以上正本證明與原本無異。
如不服本判決應於收受送達後20日內向本院提出上訴書狀，並應
敘述具體理由；其未敘述上訴之理由者，應於上訴期間屆滿後20
日內向本院補提理由書（均須按他造當事人之人數附繕本）「切
勿逕送上級法院」。
告訴人或被害人如不服判決，應備理由具狀向檢察官請求上訴，
上訴期間之計算，以檢察官收受判決正本之日起算。
　　　　                        書記官  陳慧君
中　　華　　民　　國　　111 　年　　11　　月　　29　　日

附錄論罪科刑法條
中華民國刑法第135條
對於公務員依法執行職務時，施強暴脅迫者，處3年以下有期徒
刑、拘役或30萬元以下罰金。
意圖使公務員執行一定之職務或妨害其依法執行一定之職務或使
公務員辭職，而施強暴脅迫者，亦同。
犯前二項之罪而有下列情形之一者，處6月以上5年以下有期徒刑
：
一、以駕駛動力交通工具犯之。
二、意圖供行使之用而攜帶兇器或其他危險物品犯之。
犯前三項之罪，因而致公務員於死者，處無期徒刑或7年以上有
期徒刑；致重傷者，處3年以上10年以下有期徒刑。
中華民國刑法第138條
毀棄、損壞或隱匿公務員職務上掌管或委託第三人掌管之文書、
圖畫、物品，或致令不堪用者，處5年以下有期徒刑。